【裁判字號】    92,中交簡上,386
【裁判日期】    921023
【裁判案由】    公共危險
【裁判全文】
臺灣臺中地方法院刑事判決                    九十二年度中交簡上字第三八六號
    上  訴  人  臺灣臺中地方法院檢察署檢察官
    被      告  乙○○
右上訴人因公共危險案件，不服本院臺中簡易庭九十二年度中交簡字第一一一八號中
華民國九十二年七月二十八日第一審簡易判決（聲請案號：臺灣臺中地方法院檢察署
九十二年度偵字第一三三六二號），提起上訴，本院判決如左：
    主  文
上訴駁回。
    事  實
一、乙○○於民國九十二年七月四日晚間十時許，在臺中市○○路與大觀街口「獅子
    王ＫＴＶ」飲用啤酒，至翌（五）日凌晨零時三十五分飲畢，已達於不能安全駕
    駛動力交通工具之程度，仍貿然駕駛車牌號碼ＬＸ─五八六七號自小客車欲行返
    家，零時四十分許，行經臺中市西區○○○○街三十號前，因酒後駕車注意能力
    減低，致撞及停放路邊甲○○所有車牌號碼ＮＲ─一八六三號自小客車及陳伯昇
    所有之車牌號碼ＭＸ三─二九八號機車，經交通事故處理員警將乙○○送由中山
    醫院中港院區醫師對乙○○抽血檢驗其血中酒精濃度為一五三點六四ＭＧ／ＤＬ
    ，換算成呼氣中酒精濃度高達每公升０．七三毫克而查悉上情。
二、案經臺中市警察局第一分局報告臺灣臺中地方法院檢察署檢察官偵查起訴。
    理  由
一、右揭犯罪事實，業據被告乙○○於本院審理時坦認不諱，並有中山醫院中港院區
    檢驗報告一紙附卷可稽，復有道路交通事故現場圖及調查報告表各一紙與現場照
    片影本四張在卷可參，足見被告之自白與事實相符，應堪採信。按飲酒後吐氣所
    含酒精成分超過每公升零點二五毫克以上者不得駕車，道路交通安全規則第一百
    十四條第二款定有明文；又按服用酒類不能安全駕駛動力交通工具之認定，參考
    德國、美國之認定標準，對於酒精濃度呼氣已達每公升零點五五毫克或血液濃度
    達百分之零點一一以上，肇事率為一般正常人之十倍，應認為已達不能安全駕駛
    之標準（法務部八十八年五月十八日八八年度法檢字第一六六九號函參照），被
    告抽血檢驗其血中酒精濃度為一五三點六四ＭＧ／ＤＬ，換算成呼氣中所含酒精
    濃度達每公升○．七三毫克，其已達服用酒類不能安全駕駛動力交通工具之狀態
    ，至為灼然，應予依法論科。
二、核被告所為，係犯刑法第一百八十五條之三服用酒類，不能安全駕駛動力交通工
    具而駕駛罪。原審適用刑事訴訟法第四百四十九條第一項前段、第四百五十四條
    第二項，刑法第一百八十五條之三、第四十一條第一項前段，罰金罰鍰提高標準
    條例第二條，量處被告拘役三十五日，並諭知易科罰金之折算標準，認事用法並
    無不當，量刑亦屬妥適。檢察官上訴意旨指摘原審量刑過輕云云，非有理由，是
    本件上訴即無理由，應予駁回。
據上論斷，應依刑事訴訟法第四百五十五條之一第一項、第三項、第三百六十四條、
第三百六十八條，判決如主文。
本案經檢察官丙○○到庭執行職務
中      華      民      國    九十二    年      十      月    二十三    日
                              臺灣臺中地方法院交通法庭
                                  審判長法  官 許金樹
                                        法  官 王靜秋
                                        法  官 張清洲
右正本證明與原本無異。
本件不得上訴。
                                        書記官
中      華      民      國    九十二    年      十      月    二十三    日
附錄本案論罪科刑法條全文
刑法第一百八十五條之三
服用毒品、麻醉藥品、酒類或其他相類之物，不能安全駕駛動力交通工具而駕駛者，
處一年以下有期徒刑、拘役或三萬元以下罰金。


司法院資訊處製作；財團法人民間司法改革基金會備份。
